---
title: "clustering"
author: "ROA SERRANO Walter - LIEPO Brice-Kevin - Maxence FUZELLIER- Antoine BARBET"
date: "8/12/2020"
output: html_document
---

```{r setup, include=FALSE}
knitr::opts_chunk$set(echo = TRUE)
```

```{r, libraries, include=FALSE}
library(readr)
library(ggplot2)
library(factoextra)
library(tidyverse)
library(gridExtra)
library(cluster)
setwd("/Users/walterroaserrano/Desktop/M22021/apprentissageNONsupervise")
getwd()
```

```{r, chargement, results="hide", message=FALSE, echo=FALSE}
varied <- read.csv(file = 'varied.csv',row.names=1, header=FALSE)
```

<h1 id= "index">Indice</h1>

<a href="#Presentation">Présentation des données</a>

<a href="#Determiner">Determiner le nombre optimal de classe</a>

<a href="#Classification">Classification ascendante hiérarchique (CAH)</a>

<a href="#K-means">K-means</a>

<h1 id= "Presentation">Présentation des données</h1>

```{r presentation}
head(varied, n = 5)
tail(varied, n = 5)
summary(varied)
str(varied)
pairs(varied)
```

```{r, omit, include=FALSE}
#na.omit
na.omit(varied)
varied.scale <- scale(varied)
```

<a href="#index">Back</a>

<h1 id= "Determiner">Determiner le nombre optimal de classe</h1>

## Elbow method:
```{r elbow}
fviz_nbclust(varied.scale, kmeans, method = "wss") +
  geom_vline(xintercept = 3, linetype = 2)+
  labs(subtitle = "Elbow method")
```

## Silhouette method
```{r silhouette}
fviz_nbclust(varied.scale, kmeans, method = "silhouette")+
  labs(subtitle = "Silhouette method")
```

## Compute gap statistic for kmeans
```{r gap}
set.seed(123)
fviz_nbclust(varied.scale, kmeans, nstart = 5,  method = "gap_stat", nboot = 50)+
  labs(subtitle = "Gap statistic method")
```

<a href="#index">Back</a>

<h1 id= "Classification">Classification ascendante hiérarchique (CAH)</h1>

<h2 id= "Matrice">Matrice de distance</h2>
```{r distance}
varied.dist <- dist(varied.scale, method = 'euclidean', p=3)
varied.cah <- hclust(varied.dist, method = 'ward.D2')
```

<h2 id= "Liste">Liste de groupes</h2>
```{r liste}
groupes.cah <- cutree(varied.cah, k=3)
sort(groupes.cah)
```

<h2 id= "Dendrogrammme">Dendrogrammme</h2>
```{r dendrogrammme}
plot(varied.cah)
rect.hclust(varied.cah, k=3)
```

<h1 id= "K-means">K-means</h1>
```{r fviz}
varied.kmeans2 <- kmeans(varied.scale, centers = 2, nstart = 25)
varied.kmeans3 <- kmeans(varied.scale, centers = 3, nstart = 25)
varied.kmeans4 <- kmeans(varied.scale, centers = 4, nstart = 25)  
varied.kmeans5 <- kmeans(varied.scale, centers = 5, nstart = 25) 
table(groupes.cah, varied.kmeans2$cluster) 
```

<h2 id= "Comparaison">Comparaison des graphes par nombre de cluster</h2>

```{r comparing}
plot1 <- fviz_cluster(varied.kmeans2, geom = "point", data = varied) + ggtitle("k = 2")
plot2 <- fviz_cluster(varied.kmeans3, geom = "point", data = varied) + ggtitle("k = 3")
plot3 <- fviz_cluster(varied.kmeans4, geom = "point", data = varied) + ggtitle("k = 4")
plot4 <- fviz_cluster(varied.kmeans5, geom = "point", data = varied) + ggtitle("k = 5")
plot1
plot2
plot3
plot4
```

<a href="#index">Back</a>